臺灣高等法院臺中分院刑事裁定
111年度聲字第212號
聲  請  人  
即  被  告  黃正宇



上列被告因110年度上訴字第2064號搶奪等案件，聲請具保停止
羈押，本院裁定如下：
    主  文
聲請駁回。
    理  由
一、聲請人即被告甲○○（下稱被告）聲請意旨略以：被告已全部
    認罪且於警偵亦配合調查，足認有悔過之心，又被告家中尚
    有3名未滿12歲子女，由老父母代為照顧，因被告遭羈押而
    頓失收入來源，已影響家庭經濟，而被告家境雖困苦卻幸福
    和樂，並無逃亡，亦無逃亡之動機及理由，實無羈押之必要
    ，且被告擔心家人是否平安、安好，請鈞院准予被告具保以
    代替羈押，被告願每星期至警局報到，以便安頓家中一切，
    好面對將來的刑期等語。
二、按羈押目的，除確保刑事偵查、審判程序完成外，亦有確保
    刑罰執行之目的，且聲請停止羈押，除有刑事訴訟法第114
    條各款所列情形之一不得駁回者外，被告有無羈押之必要，
    法院自得就具體個案情節予以斟酌決定。
三、經查：　
 ㈠被告因搶奪等罪，經本院訊問後，對於起訴書、原審判決書所
   認定之犯罪事實均全部承認，且有卷內事證可稽，足認其涉
   犯搶奪等罪，犯罪嫌疑重大，有事實足認被告有逃亡之虞，
   符合刑事訴訟法第101條第1項第1款之情形，非予羈押，顯難
   進行審判、執行，而有羈押必要，自民國110年11月30日起執
   行羈押在案。
 ㈡被告雖以上詞聲請具保。然被告就其所犯搶奪、肇逃及加重竊
   盜等罪，業經原審分別判處有期徒刑10月、8月及7月（均不
   得易科罰金），被告上訴後，亦經本院於111年1月12日以其
   上訴無理由予以駁回等情，有原審法院110年度訴字第1617號
   及本院110年度上訴字第2064號判決書各1份在卷可憑，刑期
   非輕；又前於106年間，曾遭檢察署發布通緝始入監執行，有
   臺灣高等法院通緝紀錄表附卷可稽；於犯本案搶奪罪後，為
   免遭員警逮捕，另涉犯肇事逃逸，且為圖躲避警方追緝又竊
   車改懸掛他人車牌，遭警方發現復倒車衝撞警車並乘隙逃逸
   ，足認確有事實足認為有逃亡之虞，被告辯稱其無逃亡之虞
   等語，自無足採。再被告另涉施用毒品業經法院裁定令入勒
   戒所觀察勒戒確定，並經臺灣臺中地方檢察署向本院請求借
   執行此部分之勒戒處分，本院亦已准其所借。是本院為確保
   訴訟程序順利進行，使國家刑罰權得以實現，以維持重大社
   會秩序及增進重大公共利益，並斟酌被告人身自由私益及防
   禦權受限制程度，衡諸比例原則，認被告於現階段訴訟程序
   中，仍具有羈押必要性，且斟酌(搶奪、肇事逃逸及加重竊盜
   等罪)命被告具保、責付或限制住居等侵害較小之手段，均不
   足以確保本件後續審判或刑罰執行程序得以順利進行，是被
   告辯稱已無羈押必要等語，亦無足採。又本院係以被告有前
   揭逃亡之虞而有羈押必要，為羈押之裁定，故被告另以其無
   反覆實施同一犯罪及無勾串、湮滅證據等為具保之原因，自
   非本院審酌之事項，附此敘明。
四、綜上所述，本院認被告仍有羈押之原因及必要性，無法以命
    具保、責付或限制住居之輕微手段代替羈押，復查無刑事訴
    訟法第114條各款所定應准予具保停止羈押之情形，被告聲
    請具保停止羈押，尚難准許，應予駁回。
據上論斷，應依刑事訴訟法第220條，裁定如主文。
中　　華　　民　　國　　111 　年　　1 　　月　　24　　日
        　　刑事第二庭    審判長法　官  何　志　通
　　　　　　　　　　　　　　    法　官  許  月  馨
　　　　　　　　　　　 　　　   法　官  吳  進  發     
以上正本證明與原本無異。     
如不服本裁定，得於收受送達後5日內向本院提出抗告書狀(須附
繕本)。因疫情而遲誤不變期間，得向法院聲請回復原狀。
                                書記官  洪  宛  渝 
　　　　　　　　　　　　　　　　
中　　華　　民　　國　　111 　年　　1 　　月　　24　　日